【裁判字號】    95,台抗,65
【裁判日期】    950209
【裁判案由】    清償票款強制執行
【裁判全文】
最高法院民事裁定                九十五年度台抗字第六五號
    再 抗告 人  乙○○
                        號
    代  理  人  阮詠芳律師
上列再抗告人因與相對人甲○○○間清償票款強制執行事件，對
於中華民國九十四年十月十一日台灣高等法院裁定（九十四年度
抗字第一九一五號），提起再抗告，本院裁定如下：
    主  文
再抗告駁回。
再抗告程序費用由再抗告人負擔。
    理  由
本件再抗告人以相對人對再抗告人聲請台灣板橋地方法院（下稱
板橋地院）九十四年度執字第一七０五號清償票款強制執行（下
稱系爭強制執行）事件，其執行名義即板橋地院九十三年度票字
第九七六七號本票准許強制執行裁定（下稱系爭裁定），因再抗
告人出境，未曾合法送達於再抗告人，系爭裁定並無執行力為由
，對系爭強制執行程序聲明異議。板橋地院以：再抗告人確於民
國九十三年十一月十五日即已出境，同年十二月二十六日入境，
不可能於九十三年十一月十九日親自收受系爭裁定而受合法送達
，系爭裁定並無執行力與無執行名義無異，而裁定駁回相對人本
件強制執行之聲請。相對人聲明不服，提起抗告。原法院以：夫
妻於日常家務，互為代理人。夫妻之一方濫用其代理權，他方得
限制之，但不得對抗善意第三人。短期出國未將戶籍遷移，與在
國內外出之情形相同，依民事訴訟法第一百三十七條規定，向其
住所送達，將文書付與同居人，即為合法送達。系爭裁定之送達
證書上蓋有再抗告人之印章，再抗告人亦不否認該印章之真正，
已發生送達效力，因而裁定將板橋地院裁定廢棄。再抗告人對原
裁定提起再抗告。按郵務機構送達訴訟文書實施辦法第十一條第
三項及第二條規定，民事訴訟或非訟文書，依法交由郵務機構送
達，而送達之訴訟文書由同居人或受僱人或接收郵件人員代收時
，應於送達證書上註明姓名及其與應受送達人之關係。所謂註明
姓名乃為識別與應受送達人之關係而已，並非送達之要件。又收
受文書送達乃日常家務，依民法第一千零三條第一項規定，夫、
妻互為代理人，無庸本人再以意思表示授權。則夫妻住於同一處
所，夫以妻之名義代理妻收受應送達於妻之非訟裁定，雖於送達
證書上未明示其為代理人之旨，苟夫、妻非為他造當事人，依民
事訴訟法第一百三十七條規定應為合法送達。再抗告人以系爭裁
定係伊夫林澤良於送達證書本人欄內蓋用伊印係無權代理為由，
主張：系爭裁定未合法送達於伊，不發生送達之法效云云，自不
足採。原法院為再抗告人不利之論斷，並無適用法規是否顯有錯
誤情事。再抗告論旨，聲明廢棄，為無理由。
據上論結，本件再抗告為無理由。依強制執行法第三十條之一，
民事訴訟法第四百九十五條之一第二項、第四百八十一條、第四
百四十九條第一項、第九十五條、第七十八條，裁定如主文。
中    華    民    國  九十五  年    二    月    九    日
                      最高法院民事第六庭
                          審判長法官  許  朝  雄
                                法官  謝  正  勝
                                法官  鄭  玉  山
                                法官  吳  麗  女
                                法官  袁  靜  文
      本件正本證明與原本無異
                                      書  記  官
中    華    民    國  九十五  年    二    月  二十一  日
                                                      Ｑ


司法院資訊處製作；財團法人民間司法改革基金會備份。
